【裁判字號】    95,交聲,933
【裁判日期】    951130
【裁判案由】    聲明異議
【裁判全文】
臺灣臺中地方法院交通事件裁定         95年度交聲字第933號
原處分機關  交通部公路總局臺中區監理所臺中市監理站
異  議  人
即受處分人  甲○○
上列受處分人因違反道路交通管理處罰條例案件，對於交通部公
路總局臺中區監理所臺中市民國95年9 月26日所為之裁決（原處
分案號：裁監稽違字第裁61-G00000000號裁決書）聲明異議，本
院裁定如下：
    主  文
異議駁回。
    理    由
一、按受處分人，不服第8 條主管機關所為之處罰，得於接到裁
    決書之翌日起20日內，向管轄地方法院聲明異議。道路交通
    管理處罰條例第87條定有明文。次按依道路交通管理處罰條
    例第87條規定向管轄法院聲明異議之期間，自裁決送達之翌
    日起算，並得依法扣除在途期間及聲請回復原狀。交通法庭
    認聲明異議不合法律上之程式或其異議權已經喪失者，應以
    裁定駁回之，但其不合法律上之程式可補正者，應先定期命
    為補正，逾期不補正者，即予駁回。道路交通案件處理辦法
    第12條、第18條亦分別定有明文。
二、原處分意旨係以：異議人即受處分人（下稱受處分人）於民
    國93年4 月14日下午13時21分許，駕駛車號BS5－376號重機
    車，行經臺中市○○路99－38號時，超過規定最高時速20公
    里以上，嗣為臺中市警察局交通隊依法逕行舉發，該舉發通
    知單因掛號郵寄無法達成交付，原舉發機關改採寄存送達方
    式完成送達程序，因受處分人未於期限內到案，原處分機關
    即於95年9月26日以裁監稽違字第裁61－G00000000號裁處罰
    鍰新臺幣2,200元。（上開罰鍰，業經受處分人於95年9月12
    日繳納執行完畢）
三、異議意旨則以：受處分人未住在戶籍地，住原住址之人都沒
    有告知，受處分人在95年9 月12日辦理行照換照時才發現其
    所騎機車BS5－376有違規罰單，如其有收到罰單，必前去繳
    款，因而聲明異議，請求相關單位重新審理云云。
四、本院認：
  (一)按送達除法規另有規定外，由行政機關依職權為之。送達由
    行政機關自行或交由郵政機關送達；由郵政機關送達者，以
    一般郵遞方式為之，但文書內容對人民權利義務有重大影響
    者應為掛號。行政程序法第67條、第68條第1項、第3項分別
    訂有明文。又送達，不能依前2 條規定為之者，得將文書寄
    存送達地之地方自治或警察機關，並作送達通知書2份，1份
    黏貼於應受送達住居所、事務所、營業所或其就業處所門首
    ，另1 份交由鄰居轉交或置於該送達處所信箱或其他適當位
    置，以為送達；前項情形，由郵政機關為送達者，得將文書
    寄存於送達地之郵政機關。行政程序法第74條第1項、第2項
    亦分別定有明文。
  (二)經本院依職權調查結果，受處分人確設籍於臺中市○○區○
    ○路104巷5號，有法務部戶役政資料1紙在卷可稽，雖受處
    分人於異議狀載其住所地位在臺中市○○路120巷11號5樓之
    3 ，辯稱其未住在戶籍地，該址居住人沒有告知云云，惟本
    件受處分人並未向監理機關為送達地址之變更，行政機關無
    從按其現居地送達之可能，原舉發機關依行政程序法第74條
    第1、2項將本件舉發通知單依受處分人登記於監理機關之戶
    籍地為送達，並無違誤，且依卷附該舉發通知單之送達證書
    足認已合法寄存送達，本件異議並無理由，應予駁回。
據上論斷，應依道路交通案件處理辦法第19條，裁定如主文。
中    華    民    國    95    年    11    月    30    日
                            交通法庭法  官  林世民
以上正本證明與原本無異
如不服本裁定應於送達後5日內向本院提出抗告狀
                                    書記官  紀俊源
中    華    民    國    95    年    11    月    30    日


司法院資訊處製作；財團法人民間司法改革基金會備份。
